---
title: "기술통계"
author: "성원호"
date: "6/19/2021"
output: html_document
---
# 필요한 데이터 및 라이브러리 할당
```{r setup, include=FALSE}
library(ggplot2)
library(dplyr)
library(psych)
library(sjmisc)
library(gridExtra)

apt_dt <- read.csv("apt_final.csv")
head(apt_dt)
str(apt_dt)
```

# 기술 통계(통계량)
```{r}
# 지역에 따른 아파트 기술 통계
# aggregate(y ~ x, data, function)을 통해 손쉽게 기술통계를 할 수 있다.
# 매매가 / 평당가로 나누어 분석

# 평균
apt_mean_1 <- aggregate(매매가~ 지역, apt_dt, mean)
apt_mean_2 <- aggregate(평당가격 ~ 지역, apt_dt, mean)
apt_mean <- inner_join(apt_mean_1, apt_mean_2,
           by = c('지역' = '지역'))
colnames(apt_mean)[2] <- "매매가 평균" ; colnames(apt_mean)[3] <- "평당가 평균"
head(apt_mean)


# 중앙값
apt_median_1 <- aggregate(매매가~지역, apt_dt, median)
apt_median_2 <- aggregate(평당가격~지역, apt_dt, median)
apt_median <- inner_join(apt_median_1, apt_median_2,
                         by = c('지역' = '지역'))
colnames(apt_median)[2] <- "매매가 중앙값" ; colnames(apt_median)[3] <- "평당가 중앙값"
head(apt_median)

# 최소값
apt_min_1 <- aggregate(매매가~ 지역, apt_dt, min)
apt_min_2 <- aggregate(평당가격 ~ 지역, apt_dt, min)
apt_min <- inner_join(apt_min_1, apt_min_2,
           by = c('지역' = '지역'))
colnames(apt_min)[2] <- "매매가 최소" ; colnames(apt_min)[3] <- "평당가 최소"
head(apt_min)

# 최대값
apt_max_1 <- aggregate(매매가~ 지역, apt_dt, max)
apt_max_2 <- aggregate(평당가격 ~ 지역, apt_dt, max)
apt_max <- inner_join(apt_max_1, apt_max_2,
           by = c('지역' = '지역'))
colnames(apt_max)[2] <- "매매가 최대" ; colnames(apt_max)[3] <- "평당가 최대"
head(apt_max)

# 분산
apt_var_1 <- aggregate(매매가~ 지역, apt_dt, var)
apt_var_2 <- aggregate(평당가격 ~ 지역, apt_dt, var)
apt_var <- inner_join(apt_var_1, apt_var_2,
           by = c('지역' = '지역'))
colnames(apt_var)[2] <- "매매가 분산" ; colnames(apt_max)[3] <- "평당가 분산"
head(apt_var)

# 표준편차
apt_sd_1 <- aggregate(매매가~ 지역, apt_dt, sd)
apt_sd_2 <- aggregate(평당가격 ~ 지역, apt_dt, sd)
apt_sd <- inner_join(apt_sd_1, apt_sd_2,
           by = c('지역' = '지역'))
colnames(apt_sd)[2] <- "매매가 표준편차" ; colnames(apt_sd)[3] <- "평당가 표준편차"
head(apt_sd)

# 데이터별로 병합
summary_apt <- cbind(apt_mean, apt_median, apt_min, apt_max, apt_var, apt_sd)
# 중복되는 지역 컬럼 제거
summary_apt <- summary_apt[-c(4,7,10,13,16,19)]
# 결과 확인
summary_apt

# by 함수를 사용해도 요약값을 구할 수 있다. 추출되는 값들은 최소, 중앙값, 평균, 최대, 1/3분위수
# by(x, y, function)
by(apt_dt$평당가격, apt_dt$지역, summary)

# psych package의 describeBy를 통해 각 구별 요약값 구할 수 있음
# 추출값은 분산 , 평균, 중앙, 최소 등 by보다 다양한 값들을 추출해준다.
psych::describeBy(apt_dt$평당가격, apt_dt$지역)
```

# 기술 통계(시각화)
## 구별 아파트의 평균 평당 매매가 
```{r}
# 구별 아파트의 평균 평당 매매가 시각화
apart_price_2 <- aggregate(평당가격~지역+최근.매매.연도, apt_dt, mean)

apart_price_2 %>% ggplot(aes(x = 최근.매매.연도 , y = 평당가격, fill = 지역)) + #연도와 평당가격을 각각 x축, y축으로 놓고 지역별로 아파트 가격을 대표할 수 있는 값을 시각화한다.
  theme_set(theme_light(base_family = "AppleMyungjo"))+
  geom_bar(stat = "identity", position = "dodge") +
  xlab(label = "거래일") +
  ylab(label = "평당 가격") +
  ggtitle(label = "지역에 따른 아파트 평당가")+
  theme(text=element_text(color="black"))+
  theme(axis.title=element_text(size=12))+
  theme(plot.title=element_text(hjust=0.5, size=15, color="black"))

apart_price
apart_price_2
apart_price_3

write.csv(apart_price, "apart_price_1.csv")
write.csv(apart_price_2, "apart_price_2.csv")
write.csv(apart_price_3, "apart_price_3.csv")
```
* 지역에 따른 아파트 평당가는 평균값을 대표값으로 하여 시각화를 한 결과 2020년까지는 구별 평균이 일정하다. 그러나 2021년을 기준으로 평균값들의 차이가 구마다 많이 나는 점을 확인할 수 있다. 특히 강남, 강동, 강서, 서초, 송파구를 중심으로 평균 가격이 타지역에 비해 낮다는 점을 확인할 수 있었다. 해당 자료만으로는 아파트 가격의 변동을 알 수 없었기 때문에 아파트 매매가의 월별 증감률을 확인해보기로 했다.

```{r}
# 각 구별 아파트 평균값을 구하기 위한 함수 생성
apart_price <- aggregate(평당가격~지역+최근.매매.월+최근.매매.연도, apt_dt, mean)
myfunc_1 <- function(location){
  seoul <- subset(apart_price, 지역==location)
  return(seoul)
}

# 함수를 이용해 구별 평균값 구하기
apart_1 <- myfunc_1('강남구')
apart_2 <- myfunc_1('강동구') ; apart_3 <- myfunc_1('강북구')
apart_4 <- myfunc_1('강서구'); apart_5 <- myfunc_1('관악구')
apart_6 <- myfunc_1('광진구'); apart_7 <- myfunc_1('구로구')
apart_8 <- myfunc_1('금천구'); apart_9 <- myfunc_1('노원구')
apart_10 <- myfunc_1('도봉구'); apart_11 <- myfunc_1('동대문구')
apart_12 <- myfunc_1('동작구'); apart_13 <- myfunc_1('마포구')
apart_14 <- myfunc_1('서대문구'); apart_15 <- myfunc_1('서초구')
apart_16 <- myfunc_1('성동구'); apart_17 <- myfunc_1('성북구')
apart_18 <- myfunc_1('송파구'); apart_19 <- myfunc_1('양천구')
apart_20 <- myfunc_1('은평구'); apart_21 <- myfunc_1('종로구')
apart_22 <- myfunc_1('중구'); apart_23 <- myfunc_1('중랑구')
apart_24 <- myfunc_1('용산구')

# 각 구별 아파트의 평당 가격 증감율을 보기 위한 함수 생성
myfunc_2 <- function(percent){
  cal <- percent %>% mutate(standard = ifelse(grepl("\\d",최근.매매.월), "First", 최근.매매.월)) %>%
  group_by(standard) %>%
  mutate(평당가격 = 평당가격,
           next.month1 = lead(평당가격, order_by = standard),
           증감율 = 100*(평당가격-next.month1)/next.month1) %>%
  ungroup()%>%
  select(지역, 최근.매매.월,평당가격, 증감율, 최근.매매.연도)
  return(cal)
}

# 함수를 이용해 구별 증감율 컬럼이 추가된 데이터프레임 만들기
a <- myfunc_2(apart_1) ; b <- myfunc_2(apart_2)
c <- myfunc_2(apart_3) ; d <- myfunc_2(apart_4)
e <- myfunc_2(apart_5) ; f <- myfunc_2(apart_6)
g <- myfunc_2(apart_7) ; h <- myfunc_2(apart_8)
i <- myfunc_2(apart_9) ; j <- myfunc_2(apart_10)
k <- myfunc_2(apart_11) ; l <- myfunc_2(apart_12)
m <- myfunc_2(apart_13) ; n <- myfunc_2(apart_14)
o <- myfunc_2(apart_15) ; p <- myfunc_2(apart_16)
q <- myfunc_2(apart_17) ; r <- myfunc_2(apart_18)
s <- myfunc_2(apart_19) ; t <- myfunc_2(apart_20)
u <- myfunc_2(apart_21) ; v <- myfunc_2(apart_22)
w <- myfunc_2(apart_23) ; x <- myfunc_2(apart_24)

# 절반으로 나누어 시각화하기 위해 변수 두개에 할당
percent_data <- plyr::join_all(list(a,b,c,d,e,f,g,h,i,j,k,l), by="지역", type="full")
percent_data_2 <- plyr::join_all(list(m,n,o,p,q,r,s,t,u,v,w,x), by="지역", type="full")

percent_data_a_2020 <- subset(percent_data, 최근.매매.연도 == 2020)
percent_data_b_2020 <- subset(percent_data_2, 최근.매매.연도 == 2020)

percent_data_a_2021 <- subset(percent_data, 최근.매매.연도 == 2021)
percent_data_b_2021 <- subset(percent_data_2, 최근.매매.연도 == 2021)
```

# 월별 가격 증감 시각화
```{r}
a_2020 <- ggplot(percent_data_a_2020, aes(x=최근.매매.월, y=증감율, color=지역))+
  theme_set(theme_light(base_family = "AppleMyungjo"))+
  geom_point() + geom_line() +
  scale_x_continuous(breaks=c(2,4,6,8,10,12)) +
  xlab(label = "월") +
  ylab(label = "증감율") +
  ggtitle(label = "가격 증감율 2020") +
  theme(text=element_text(color="black"))+
  theme(axis.title=element_text(size=12))+
  theme(plot.title=element_text(hjust=0.5, size=15, color="black"))

a_2021 <- ggplot(percent_data_a_2021, aes(x=최근.매매.월, y=증감율, color=지역))+
  theme_set(theme_light(base_family = "AppleMyungjo"))+
  geom_point() + geom_line() +
  scale_x_continuous(breaks=c(2,4,6,8,10,12)) +
  xlab(label = "월") +
  ylab(label = "증감율") +
  ggtitle(label = "가격 증감율 2021") +
  theme(text=element_text(color="black"))+
  theme(axis.title=element_text(size=12))+
  theme(plot.title=element_text(hjust=0.5, size=15, color="black"))

result_a <- grid.arrange(a_2020, a_2021, ncol=2) ; result_a

b_2020 <- ggplot(percent_data_b_2020, aes(x=최근.매매.월, y=증감율, color=지역))+
  theme_set(theme_light(base_family = "AppleMyungjo"))+
  geom_point() + geom_line() +
  scale_x_continuous(breaks=c(2,4,6,8,10,12)) +
  xlab(label = "월") +
  ylab(label = "증감율") +
  ggtitle(label = "가격 증감율 2020") +
  theme(text=element_text(color="black"))+
  theme(axis.title=element_text(size=12))+
  theme(plot.title=element_text(hjust=0.5, size=15, color="black"))

b_2021 <- ggplot(percent_data_b_2021, aes(x=최근.매매.월, y=증감율, color=지역))+
  theme_set(theme_light(base_family = "AppleMyungjo"))+
  geom_point() + geom_line() +
  scale_x_continuous(breaks=c(2,4,6,8,10,12)) +
  xlab(label = "월") +
  ylab(label = "증감율") +
  ggtitle(label = "가격 증감율 2021") +
  theme(text=element_text(color="black"))+
  theme(axis.title=element_text(size=12))+
  theme(plot.title=element_text(hjust=0.5, size=15, color="black"))

result_b <- grid.arrange(b_2020, b_2021, ncol = 2) ; result_b
```
* 강남~동작까지 2020년도 자료를 살펴보면 2020년도 5월부터 관악구를 제외한 대부분의 구가 같은 증가 양상을 보이고 있음을 알 수 있다. 또한 7월~8월 사이에 집값 양극화 현상이 생기기 시작하는 것을 볼 수 있다. 5~6월에 급격하게 증가했던 집값들의 대부분이 다시 하락하고 관악, 동대문, 강동 등의 지역들은 꾸준히 증가한다. 8월부터 구마다 변동률이 상이하고 관악구와 동작구, 강동구의 상승률이 두드러지게 보이는 것을 알 수 있었다. 10월에 꾸준히 올랐던 관악구의 집값이 전저점보다 하락하는 모습을 보였고, 12월에는 강남의 집값이 급상승하는 모습을 보였다. 2021년 자료를 보면 동작구의 증감률이 두드러지고 3-4월 사이에 대체적으로 안정, 상승세를 보였다.
* 마포~중랑까지의 2020년도 자료 역시 마찬가지로 강남~동작과 비슷한 형태를 보인다. 특히 서초구와 송파구의 변동성이 12월까지 꾸준히 변하는 모습을 보였다. 2021년도 마찬가지로 서초, 송파, 양천 등 급격한 변동을 보였던 구들의 변동성이 매우 큰 것으로 나타났다.
* 구별 평균 아파트 매매가는 생각보다 변동성이 두드러졌고, 특히 극단적인 변화 양상을 보였던 관악, 동작, 강동, 강남, 서초, 송파, 양천은 증감률이 +- 20%를 넘어갔다. 때문에 해당 지역을 중심으로 극단적인 가격 변화를 일으킨 점을 알 수 있었다. 이러한 이유에 대해서는 향후 분석에서 알아보고자 한다.

```{r}
new_percent <- plyr::join_all(list(a, b, e, l, o, r, s), by="지역", type="full")
new_percent_2020 <- subset(new_percent, 최근.매매.연도 == 2020)
new_percent_2021 <- subset(new_percent, 최근.매매.연도 == 2021)

main_2020 <- ggplot(new_percent_2020, aes(x=최근.매매.월, y=증감율, color=지역))+
  theme_set(theme_light(base_family = "AppleMyungjo"))+
  geom_point() + geom_line() +
  scale_x_continuous(breaks=c(2,4,6,8,10,12)) +
  xlab(label = "월") +
  ylab(label = "증감율") +
  ggtitle(label = "가격 증감율 2020") +
  theme(text=element_text(color="black"))+
  theme(axis.title=element_text(size=12))+
  theme(plot.title=element_text(hjust=0.5, size=15, color="black"))

main_2021 <- ggplot(new_percent_2021, aes(x=최근.매매.월, y=증감율, color=지역))+
  theme_set(theme_light(base_family = "AppleMyungjo"))+
  geom_point() + geom_line() +
  scale_x_continuous(breaks=c(2,4,6,8,10,12)) +
  xlab(label = "월") +
  ylab(label = "증감율") +
  ggtitle(label = "가격 증감율 2021") +
  theme(text=element_text(color="black"))+
  theme(axis.title=element_text(size=12))+
  theme(plot.title=element_text(hjust=0.5, size=15, color="black"))

result_main <- grid.arrange(main_2020, main_2021, ncol = 2) ; result_main


```

# 건축 연도에 따른 시각화
```{r}
apart_price_3 <- aggregate(평당가격~지역+건축.연도, apt_dt, mean)
apart_price_3 %>% ggplot(aes(x =지역, y=평당가격, color = factor(건축.연도)))+
  theme_set(theme_light(base_family = "AppleMyungjo")) +
  geom_point() +
  xlab(label = "지역") +
  ylab(label = "평당가") +
  ggtitle(label = "연도 및 구별 평당가") +
  theme(text = element_text(color="black")) +
  theme(axis.title = element_text(size = 10)) +
  theme(plot.title=element_text(hjust = 0.5, size = 15, color = "black"))+
  theme(axis.text.x = element_text(angle = 45))
```

