---
title: "전처리"
author: "1조 박유선 성원호 허정민"
date: '2021 6 10 '
output: html_document
---

# 전처리 과정
## 1. 서울의 지역구 별 그룹화하여 데이터 합치기
## 2. 고등교육기관, 

## 1. 서울시 행정구별 교육기관 데이터
### 1.1 서울시 행정구별 초중등 및 고등교육기관 병합
### 1.2 할당해야 하는 컬럼만 추출해 변수 할당 후 구별로 합산
```{r}
library(dplyr)
high_edu <- read.csv("고등교육기관 주소록.csv")
high <- subset(high_edu, 시도=="서울")
high_2 <- high[, -c(1,2,3,6,7,8,9,10,11,12,13,14)]

element_edu <- read.csv("유초중등교육기관 주소록.csv")
element <- subset(element_edu, 시도=="서울")
element_2 <- element[,-c(1,2,3,4,5,7,9,10,11,12,13,14,15,16,17)]

education <- full_join(high_2, element_2)
head(education);tail(education)
education_final <- rename(education, "gu" = "행정구")
education_final <- education_final %>%
  group_by(gu) %>%
  summarise(
    gu_num = n()
  )
education_final
```

## 2. 서울시 행정구별 전철역 데이터
### 2.1. 전국 도시철도 역사 정보 표준 데이터에서 필요한 열 추출
### 2.2. 도로명 주소에서 행정구 추출해 새로운 열에 할당
### 2.3. 행정구별로 그룹화하여 합산
```{r}
library(plyr)
rail <- read.csv("전국도시철도역사정보표준데이터.csv")
rail_seoul <- subset(rail, (노선명 == '경의중앙선'| 노선명 == '경원선'| 노선명 == '분당선'| 노선명 == '경춘선'| 노선명 == '수인선'| 노선명 == '서울 도시철도 1호선'| 노선명 == '서울 도시철도 2호선'| 노선명 == '서울 도시철도 3호선'| 노선명 == '서울 도시철도 4호선'| 노선명 == '서울 도시철도 5호선'| 노선명 == '서울 도시철도 6호선'| 노선명 == '서울 도시철도 7호선'| 노선명 == '서울 도시철도 8호선'| 노선명 == '서울 도시철도 9호선'))
rail_total <- rail_seoul[,-c(1,3,4,5,6,7,8,9,10,11,12,14,15,16,17)]
head(rail_total)

rail_loc <- function(x){
  seoul <- filter(rail_total, grepl(x, 역사도로명주소))
  return(seoul)
}

rail_1 <- rail_loc("강서구") ;rail_2 <- rail_loc("양천구")
rail_3 <- rail_loc("구로구"); rail_4 <- rail_loc("영등포구")
rail_5 <- rail_loc("금천구"); rail_6 <- rail_loc("동작구")
rail_7 <- rail_loc("관악구"); rail_8 <- rail_loc("서초구")
rail_9 <- rail_loc("강남구") ;rail_10 <- rail_loc("송파구")
rail_11 <- rail_loc("강동구"); rail_12 <- rail_loc("광진구")
rail_13 <- rail_loc("중랑구"); rail_14 <- rail_loc("노원구")
rail_15 <- rail_loc("도봉구"); rail_16 <- rail_loc("강북구")
rail_17 <- rail_loc("성북구") ;rail_18 <- rail_loc("동대문구")
rail_19 <- rail_loc("성동구") ;rail_20 <- rail_loc("중구")
rail_21 <- rail_loc("용산구") ;rail_22 <- rail_loc("종로구")
rail_23 <- rail_loc("서대문구") ;rail_24 <- rail_loc("마포구")
rail_25 <- rail_loc("은평구")

rail_1$역사도로명주소= c("강서구") ; rail_2$역사도로명주소 = c("양천구")
rail_3$역사도로명주소 = c("구로구") ;rail_4$역사도로명주소 = c("영등포구")
rail_5$역사도로명주소 = c("금천구") ;rail_6$역사도로명주소 = c("동작구")
rail_7$역사도로명주소 = c("관악구") ;rail_8$역사도로명주소 = c("서초구")
rail_9$역사도로명주소 = c("강남구") ;rail_10$역사도로명주소 = c("송파구")
rail_11$역사도로명주소 = c("강동구") ;rail_12$역사도로명주소 = c("광진구")
rail_13$역사도로명주소 = c("중랑구") ;rail_14$역사도로명주소 = c("노원구")
rail_15$역사도로명주소 = c("도봉구") ;rail_16$역사도로명주소 = c("강북구")
rail_17$역사도로명주소 = c("성북구") ;rail_18$역사도로명주소 = c("동대문구")
rail_19$역사도로명주소 = c("성동구") ;rail_20$역사도로명주소 = c("중구")
rail_21$역사도로명주소 = c("용산구") ;rail_22$역사도로명주소 = c("종로구") 
rail_23$역사도로명주소 = c("서대문구") ;rail_24$역사도로명주소 = c("마포구")
rail_25$역사도로명주소 = c("은평구")

rail_seoul_total <- join_all(list(rail_1,rail_2,rail_3,rail_4,rail_5,rail_6,rail_7,rail_8,rail_9,rail_10,rail_11,rail_12,rail_13,rail_14,rail_15,rail_16,rail_17,rail_18,rail_19,rail_20,rail_21,rail_22,rail_23,rail_24,rail_25), by="역사도로명주소", type="full")
head(rail_seoul_total)
library(dplyr)
names(rail_seoul_total)[2] <- "gu"

rail_final <- rail_seoul_total %>%
  group_by(gu) %>%
  dplyr::summarise(
    gu_num = n()
  )
```

##3. 서울시 행정구별 공원 데이터
### 3.1. 서울시 주요 공원현황에서 필요한 열만 추출
### 3.2. 행정구별로 그룹화 하여 합산
```{r}
park <- read.csv("서울시 주요 공원현황.csv")
park_seoul <- park[-c(3),-c(1,3,4,5,6,7,8,9,10,11,13,14,15,16,17,18,19,20)]
head(park_seoul) #구
names(park_seoul)[2] <- "gu"

park_final <- park_seoul %>%
  group_by(gu) %>%
  dplyr::summarise(
    gu_num = n()
  )
park_final <- park_final[-c(1),]
```

## 4. 서울시 행정구별 병원 데이터
### 4.1. 전국 병원 주소록 데이터에서 서울시에 해당하는 행 추출
```{r}
hospital <- read.csv("병원 주소록.csv")
hospital_seoul <- subset(hospital, 시도=="서울")
```

## 5. 서울시 행정구별 보건소 보건분소 데이터
### 5.1. 전국 보건소 및 보건분소 데이터에서 서울시에 해당하는 행 추출
### 5.1. 행정구별로 그룹화 하여 합산
```{r}
health <- read.csv("보건소 주소록.csv")
health_seoul <- subset(health, 시도=="서울")

heal <- full_join(health_seoul, hospital_seoul)

heal_total <- heal[,-c(1,2,3,4,5,8,9,10,11)]
head(heal_total);tail(heal_total)
names(heal_total)[1] <- "gu"

heal_final <- heal_total %>%
  group_by(gu) %>%
  dplyr::summarise(
    gu_num = n()
  )
```

## 6. 서울시 행정구별 범죄 데이터
### 6.1. 서울시 범죄 현황 데이터에서 필요한 열만 추출
### 6.2. 행정구별로 그룹화하여 합산
```{r}
crime <- read.csv("서울시 범죄 현황.csv")
head(crime) #구
crime_final <- crime[-c(1,2),-c(1,4,5,6,7,8,9,10,11,12,13,14)]
names(crime_final)[1] <- "gu"
```

## 7. 서울시 행정구별 유흥주점 데이터
### 7.1. 서울특별시 유흥주점영업 인허가 정보 데이터에서 필요한 열만 추출
### 7.2. 도로명 주소에서 행정구 정보 추출해 새로운 열에 할당
### 7.3.행정구별로 그룹화하여 합산
```{r}
entertain <- read.csv("서울특별시 유흥주점영업 인허가 정보.csv")
head(entertain)
entertain_2 <- entertain[,-c(1,2,3,4,5,6,7,8,9,10,11,12,13,14,15,16,18,20,21,22,23,24,25,26,27,28,29,30,31,32,33,34,35,36,37,38,39,40,41,42,43,44)]
head(entertain_2)

enter_seoul <- function(x){
  seoul <- filter(entertain_2, grepl(x, 도로명주소))
  return(seoul)
}

loc_1 <- enter_seoul("강서구") ;loc_2 <- enter_seoul("양천구")
loc_3 <- enter_seoul("구로구"); loc_4 <- enter_seoul("영등포구")
loc_5 <- enter_seoul("금천구"); loc_6 <- enter_seoul("동작구")
loc_7 <- enter_seoul("관악구"); loc_8 <- enter_seoul("서초구")
loc_9 <- enter_seoul("강남구") ;loc_10 <- enter_seoul("송파구")
loc_11 <- enter_seoul("강동구"); loc_12 <- enter_seoul("광진구")
loc_13 <- enter_seoul("중랑구"); loc_14 <- enter_seoul("노원구")
loc_15 <- enter_seoul("도봉구"); loc_16 <- enter_seoul("강북구")
loc_17 <- enter_seoul("성북구") ;loc_18 <- enter_seoul("동대문구")
loc_19 <- enter_seoul("성동구") ;loc_20 <- enter_seoul("중구")
loc_21 <- enter_seoul("용산구") ;loc_22 <- enter_seoul("종로구")
loc_23 <- enter_seoul("서대문구") ;loc_24 <- enter_seoul("마포구")
loc_25 <- enter_seoul("은평구")

loc_1$도로명주소 = c("강서구") ; loc_2$도로명주소 = c("양천구")
loc_3$도로명주소 = c("구로구") ;loc_4$도로명주소 = c("영등포구")
loc_5$도로명주소 = c("금천구") ;loc_6$도로명주소 = c("동작구")
loc_7$도로명주소 = c("관악구") ;loc_8$도로명주소 = c("서초구")
loc_9$도로명주소 = c("강남구") ;loc_10$도로명주소 = c("송파구")
loc_11$도로명주소 = c("강동구") ;loc_12$도로명주소 = c("광진구")
loc_13$도로명주소 = c("중랑구") ;loc_14$도로명주소 = c("노원구")
loc_15$도로명주소 = c("도봉구") ;loc_16$도로명주소 = c("강북구")
loc_17$도로명주소 = c("성북구") ;loc_18$도로명주소 = c("동대문구")
loc_19$도로명주소 = c("성동구") ;loc_20$도로명주소 = c("중구")
loc_21$도로명주소 = c("용산구") ;loc_22$도로명주소 = c("종로구") 
loc_23$도로명주소 = c("서대문구") ;loc_24$도로명주소 = c("마포구")
loc_25$도로명주소 = c("은평구")

enter_final <- plyr::join_all(list(loc_1, loc_2, loc_3, loc_5,loc_6,loc_7,loc_8,loc_9,loc_10,loc_11,loc_12,loc_13,loc_14,loc_15,loc_16,loc_17,loc_18,loc_19,loc_20,loc_21,loc_22,loc_23,loc_24,loc_25), by="도로명주소", type="full")
head(enter_final)
names(enter_final)[1] <- "gu"

enter_final <- enter_final %>%
  group_by(gu) %>%
  dplyr::summarise(
    gu_num = n()
  )
```

## 8. 아파트 매매정보와 독립 변수들 행정구를 기준으로 합치기
```{r}
apart <- read.csv("APT2021.csv")
head(apart)

names(crime_final)[2] <- "범죄발생수"
names(heal_final)[2] <- "보건기관수"
names(education_final)[2] <- "교육기관수"
names(enter_final)[2] <- "유흥업소수"
names(park_final)[2] <- "국립공원수"
names(rail_final)[2] <- "해당 지역 지하철 지점수"

library(stringr)

apt_final <- plyr::join_all(list(apart, crime_final, heal_final, education_final, enter_final, park_final, rail_final), by="gu", type="full")

apt_final <- apt_final[,-c(1,5,6,9)]
names(apt_final)[1] <- "매매가" ; names(apt_final)[2] <- "건축 연도"
names(apt_final)[3] <- "최근 매매 연도" ; names(apt_final)[4] <- "아파트 이름"
names(apt_final)[5] <- "최근 매매 월" ; names(apt_final)[6] <- "전용면적"
names(apt_final)[7] <- "지번" ; names(apt_final)[8] <- "층수"
names(apt_final)[9] <- "지역코드" ; names(apt_final)[10] <- "지역"

```

```{r}
apt_final_test <- apt_final %>% na.omit(apt_final)

str(apt_final_test)
noquote(apt_final$전용면적)
apt_final_test$전용면적 <- apt_final_test$전용면적 <- as.numeric(apt_final_test$전용면적)

apt_final_test$매매가 <- noquote(gsub("\\s", "", apt_final_test$매매가))
apt_final_test$매매가 <- gsub(",", "", apt_final_test$매매가)
apt_final_test$매매가 <- as.numeric(apt_final_test$매매가)

apt_final_test$`최근 매매 월` <- as.factor(apt_final_test$`최근 매매 월`)
str(apt_final_test$`최근 매매 월`)

apt_final_test$지역코드 <- as.factor(apt_final_test$지역코드)

apt_final_test$범죄발생수 <- noquote(gsub(",","",apt_final_test$범죄발생수))
apt_final_test$범죄발생수 <- as.numeric(apt_final_test$범죄발생수)
str(apt_final_test$범죄발생수)

apt_final_test$층수 <-noquote(apt_final_test$층수)
apt_final_test$층수 <- as.numeric(apt_final_test$층수)

str(apt_final_test)

apt_final_test$평 <- transform(apt_final_test, "평" = 전용면적 * 0.3025)

apt_final_test$전용면적 <- round(apt_final_test$전용면적)
apt_final
write.csv(apt_final, "apt_2021.csv")
```

## 9. 행정구를 기준으로 병합
```{r}
apt<- read.csv("apt_final_1.csv")

apt_1<- aggregate(평당가격~지역+ 범죄발생수+보건기관수+교육기관수+유흥업소수+국립공원수+해당.지역.지하철.지점수, apt, mean)

str(apt_1)
apt_1

write.csv(apt_1, "gu_data.csv")
```


## 10. 아파트 매매정보, 범죄, 보건기관, 교육기관, 유흥업소, 국립공원, 전철역 데이터에 정보도서관, 여권 발급, 자가용, 은행, 미세먼지에 대한 데이터를 행정구를 기준으로 병합
```{r}
gu<- read.csv("gu_data.csv")
library<- read.csv("서울시 공공도서관.csv")
passport<- read.csv("서울시 여권 발급.csv")
car<- read.csv("서울시 자동차 등록.csv")

car<- car[-1,c(2,5)]
library<- library[,c(2,5,8)]
passport<- passport[-1,2:3]

library(dplyr)

car<- rename(car, 지역 = 자치구)
library<- rename(library, 지역 = 자치구)
passport<- rename(passport, 지역 = 자치구)


a<- merge(gu, car, by = "지역")
b<- merge(a, library, by="지역")
c<- merge(b, passport, by="지역")

str(c)
c<- rename(c, 여권발급합계= 합계)
c<- rename(c, 보유도서합계 = 도서)
c<- c[,-2]
c[,12]<-gsub(",", "", c[,12])
c[,12]<-as.numeric(c[,12])

write.csv("gu_data_2.csv")
```

