```{r}
gu<- read.csv("gu_data_3.csv", encoding = 'UTF-8', fileEncoding = 'EUC-KR')


gu<- gu[,c(-1,-2,-12)]
gu

all_reg<- lm(평당가격 ~ ., data = gu)
summary(all_reg)
```
* 회귀분석 함수 lm을 통해 평당가격을 종속변수로 나머지의 독립변수들을 할당 후 summary 함수를 통해 결과 값을 추출한 결과 R -squared 값은 0.6922로 69.22%, p-value는 0.05보다 높은 0.1085로 유의미하지 않은 관계를 가지고 있음을 알 수 있다.외관상 독립 변수들 사이에서 유의미하지 않은 컬럼과 값들이 보이기 때문에 후진선택법을 통해 독립변수를 다시 할당하고자 한다.

```{r}
full<- lm(`평당가격` ~`해당.지역.지하철.지점수`+국립공원수+범죄발생수+유흥업소수+교육기관수+보건기관수+합계_자가용+보유도서합계+여권발급합계+은행합계+미세먼지평균 , data= gu)

#후진선택
step2<- step(full, direction="back")
step2

#후진선택에 따른 회귀모델
gu_reg<- lm(평당가격 ~ 미세먼지평균 + 여권발급합계 + 해당.지역.지하철.지점수 + 합계_자가용, data = gu)

summary(gu_reg)
```
* 후진선택법을 통해 나온 독립변수들은 미세먼지평균, 여권발급합계, 해당.지역.지하철.지점수, 합계_자가용으로 다시 살펴보면 R-squared 값은 0.5617로 56.17%, p-value는 0.002504로 할당된 독립변수들 간에 유의한 관계를 지니고 있음을 알 수 있었다.

```{r message=FALSE, warning=FALSE}
#다중공선성 진단
library(car)
vif(gu_reg)
```
* 독립변수들의 다중공선성을 체크하기 위해 vif 함수를 통해 실행해본 결과 각 독립변수에서 10을 넘어가는 변수가 존재하지 않기 때문에 현 분석에서는 다중공선성이 존재하는 독립변수는 없다고 결론 지을 수 있다.

```{r}
library(sjPlot)
tab_model(gu_reg, show.se = T, show.ci = F, show.stat = T, auto.label = F, encoding = "EUC-KR")
```
* 할당된 독립변수들을 가지고 진행한 다중공선성 테스트를 sjPlot을 통해 시각화 해본 결과 다음과 같은 표를 얻을 수 있다.

